【裁判字號】    89,易,1140
【裁判日期】    890705
【裁判案由】    毒品危害防制條例
【裁判全文】
臺灣桃園地方法院刑事判決              八十九年度易字第一一四號
        公訴人  台灣桃園地方法院檢察署檢察官
        被  告  丙○○
右列被告因妨害公務案件，經檢察官提起公訴( 八十九年度偵字第六五四號），本院
判決如左：
    主  文
丙○○對於公務員依法執行職務時，施強暴，累犯，處有期徒刑陸月，如易科罰金，
以參佰元折算壹日。
    事  實
一、丙○○曾於八十三年間，因違反麻醉藥品管理條例案件，經台灣板橋地方法院判
    處有期徒刑六月，於八十三年五月二十八日易科罰金執行完畢。又於八十三年間
    因違法麻醉藥品管理條例，違法藥事法等案件，經台灣板橋地方法院判處有期徒
    刑六月、七月，應執行有期徒刑一年。又於八十四年間因偽証案件，經台灣板橋
    地方法院判處有期徒刑五月，上開二案接續執行，於八十四年十一月十七日假釋
    出監，於八十四年十二月四日縮刑假釋期滿，未經撤銷假釋，未執行之刑以執行
    論而執行完畢。
二、丙○○於八十八年十二月六日二十時許，駕駛車號Ｖ九－四０四０號小客車，在
    園縣觀音鄉草漯國中前四維二街口停車前時，據線報以丙○○涉嫌毒品危害防制
    條例案件而在讓處附近埋伏之桃園縣警察局大園分局新坡派出所警員乙○○、甲○○方將所駕之ＰＦ－二二八二號自用小客車駛近停下。並由乙○○下車向丙○○出示証件並表明警察身分。丙○○因其確有施用第二級毒品情事（施用第二級
    毒品部分另案處理），且其車內置有施用第二級毒品所用之吸食器，惟恐遭查獲
    ，竟駕駛Ｖ九－四０四０號小客車之左前門不慎輕微擦撞ＰＦ－二二八二號小客
    車之右前保險桿。甲○○即駕駛ＰＦ－二二八二號小客車自後追趕，於同日二十
    時十五分許，在桃園縣大園鄉○○○路二０六號優加利加油站前，甲○○之ＰＦ
    －二二八二號小客車欲自Ｖ九－四０四０號小客車右前方將之攔下時ＰＦ－二二
    八二號小客車天前門又與Ｖ九－四０四０號小客車右前保險桿輕微擦撞。又行約
    三十公尺，始將丙○○之自小客車攔下。甲○○乃下車表明係警察並出示証件。
    丙○○竟於警員甲○○攔檢依法執行查緝毒品犯罪職務時，為能駕車逃離，竟倒
   車衝撞警員甲○○而施強暴，甲○○見狀迅即跳開始未受傷。並對空鳴槍制止。
    見丙○○又駕車欲衝撞逃離，甲○○乃又開一槍射破Ｖ九－四０四０號小客車之
    天前輪輪胎，丙○○始停車而為警查獲。並在其車內查獲安非他命吸食器一組（
    另案處理）。
三、案經桃園縣警察局大園分局移送台灣桃園地方法院檢察署檢察官偵查起訴。
    理  由
一、被告丙○○於本院審理中矢口否認前開犯行，辯稱：警員未表明身分，亦未出示
    証件，不知是警員，亦未開車衝撞警員云云。惟查右揭事實業據証人即警員乙○○、甲○○於偵查及本院訊問時指証甚詳，且有照片十張附卷可可稽。被告於警
    訊時供明前開時、地，見一白色小客車（即ＰＦ－二二八二號小客車）靠近，並
    走出一男子出示警察証件，表示為警察要向我盤查，因我剛勒戒回來，就開車駛
    離，警察駕ＰＦ－二二八二號追我，在優加利加油站前，ＰＦ－二二八二向我右
    前方插過來，碰到我駕之Ｖ九－四０四０號右前保險桿，警開一槍並向前行駛約
    三十公尺，又從我右邊插過來，我開車倒退要逃，警察下車跑到我自小客車天前
    ，向我左前輪開一槍，我左前輪胎破掉，警員在我東內查獲吸食器一組。我在四
    維二街口駛離時Ｖ九－四０四０號小客車左前間有擦撞警方ＰＦ－二二八二號右
    前保險桿，在大園民生南路二０六號前，我之Ｖ九－四０四０號右前方保險桿有
    擦撞到ＰＦ－二二八二左前門，我有吸安非他命，最近一次在八十八年十二月五
    日吸食等情。其所述警員看出示証件表明身分，其逃離警駕車追逐，追到後其倒
    車要逃離，及警員先後有開二槍示警及射破其輪胎均與証人甲○○所述相符。其
    於八十九年六月八日本院訊問時亦供稱：我因剛勒戒完，怕警察，所以逃跑等語
    。被告當時確涉有施用毒品嫌疑，且其車內亦放置有施用毒品之吸食器一組，於
    警員向其表明身分，出示証件，知悉對方為警，員為恐其施用毒品犯行被查獲，
    乃駕車逃逸。足認被告當時確已知悉乙○○、甲○○二人為警，員惟死施用毒犯
    行被查獲乃有駕車逃離及倒車衝撞依法執行職務中之甲○○警員之行為。且照片
    所示上開ＰＦ－二二八二之右前保險桿與右前門及Ｖ九－四０四０號小客車之左
    前門與右前保險桿之擦撞痕跡及Ｖ九－四０四０號小客車左前輪胎射破情形，亦
    與被告前開警訊所述及警員甲○○於偵審中所述相符。雖二車間之二次擦撞，第
    一次係被告駕車逃離轉出時，左前門輕微擦及ＰＦ－二二八二號之右前保險桿，
    係於轉彎時所不慎擦及，尚難認係故意衝撞；而第二次擦撞乃係警員甲○○駕車
    自被告右前方欲插入被告所駕車道攔車時所生輕微擦撞，亦不能認被告係故意碰
    撞警員甲○○之車。又被告於警訊、偵查中均陳明其為警甲○○員駕車攔下後，
    確有倒車情事，且警訊中且稱係要倒車逃離等語，足認証人甲○○所稱其駕車將
    被告車攔下後，下車表明身分，出示証件，被告竟倒車衝撞甲○○欲再駛離，甲○○迅即跳開始未受傷等情屬實。被告已知悉攔下其車之甲○○為警員，且甲○○已下車出示証件表明身分，其應即下車配合調查，實無再倒車衝向警員之理，
    其倒車意在對執行職務之警員施強暴，俾能順利逃離，足可認定。其偵查中所稱
    倒車係要停車云云，顯與車情不合，不足採信。被告所辯警員未表明身分，其不
    知對方是警員，且未開車衝撞云云，傳上開說明，顯為卸責之詞，不足採信。事
    証明確，被告犯行堪予認定。
二、核被告所為，係犯刑法第一百三十五條第一項之妨害公務罪。其有如事實欄所載
    犯罪前科與執行情形，此有台灣桃園地方法院檢察署刑案資料查查□紀錄表及台
    灣高等法院被告全國前案紀錄表各一份可按。其於後二案有期徒刑接續執行，於
    八十四年十二月四日縮刑假釋期滿，未經撤銷假釋，未執行之刑以執論而執行完
    畢後，五年內再犯本件有期徒刑以上之罪，為累犯，應依刑法第四十七條規定加
    重其刑。爰審酌被告有如事實欄所載犯罪前科，素行不佳，因涉嫌另案之施用毒
    品犯嫌，為逃脫警方之攔，查竟以駕車衝撞之方式對執行職務之警員施強暴，惡
    性非輕，幸警員迅及跳開而未成傷及其犯後態度等一切情狀，量處如主文所示之
    刑，並諭知易科罰金之折算標準，以示懲儆。
三、據上論斷，應依刑事訴訟法第二百九十九條第一項前段，刑法第一百三十五條第
    一項、第四十七條、第四十一條，罰金罰鍰提高標準條例第一條前段、第二條，
    判決如主文。
本案經檢察官呂理銘到庭執行職務。
中    華    民    國      八十九      年       七       月      五      日
                            台灣桃園地方法院刑事第三庭
                                法  官  謝順輝
右正本證明與原本無異
如不服本判決應於送達後十日內向本院提出上訴狀
                                書記官  楊連富
中    華    民    國      八十九      年       七       月      七      日
附論罪科刑法條：
刑法第一百三十五條第一項
對於公務員依法執行職務時，施強暴脅迫者，處三年以下有期徒刑、拘役或三百元以
下罰金。


司法院資訊處製作；財團法人民間司法改革基金會備份。
